臺灣屏東地方法院刑事判決　　　　　　　 95年度易字第655號
公　訴　人　臺灣屏東地方法院檢察署檢察官
被　　　告　甲○○
　　　　　　　　　　現在臺灣屏東看守所羈押中
　　　　　　傅發展
　　　　　　　　　　現在臺灣屏東看守所羈押中
　　　　　　乙○○
上列被告等因竊盜案件，經檢察官提起公訴（95年度偵字第5121
號、95年度偵字第5289號、95年度偵字第5612號、95年度偵字第
5789號），被告等就被訴事實為有罪之陳述，本院裁定行簡式審
判程序，判決如下：
    主  文
甲○○犯如附表二所示之罪，各處如附表二所載之刑，應執行有
期徒刑壹年陸月。
傅發展共同竊盜，處有期徒刑月。又共同攜帶兇器竊盜，處有
期徒刑捌月，扣案之鐵剪壹支沒收。又竊盜，處有期徒刑月。
應執行有期徒刑壹年，扣案之鐵剪壹支沒收。
乙○○結夥三人以上竊盜，累犯，處有期徒刑捌月。
    事  實
一、甲○○基於意圖為自己不法所有之犯意，於附表1 編號1 至
    編號4 所示之時間、地點，徒手竊取如附表1 編號1 至編號
    4 所示之財物，得手後即將所竊得之物持往如附表1 編號1
    至編號4 所示之資源回收場販售，得款花用。甲○○另與戊○○（另行審結）共同基於意圖為自己不法所有之犯意聯絡
    ，於附表1 編號5 所示之時間、地點，徒手竊取如附表1 編
    號5 所示之財物，得手後即將所竊得之物持往如附表1 編號
    5 所示之資源回收場販售，得款朋分花用。甲○○復與戊○○、乙○○、庚○○（另行審結）共同意圖為自己不法之所
    有，並基於結夥三人以上竊盜之犯意聯絡，於附表1 編號6
    所示之時間、地點，徒手竊取如附表1 編號6 所示之財物，
    得手後即將所竊得之物持往如附表1 編號6 所示之資源回收
    場販售，得款朋分花用。
二、傅發展與戊○○（另行審結）共同基於意圖為自己不法所有
    之犯意聯絡，於民國95年7 月底某日12時30分許，在屏東縣
    竹田鄉○○村○○道路旁高架橋下空地，徒手竊取己○○所
    有之鐵板1 塊，得手後即持往位於屏東縣內埔鄉之不詳資源
    回收場販售，得款新臺幣（下同）300 元朋分花用。
三、傅發展另與戊○○共同意圖為自己不法之所有，並基於攜帶
    兇器竊盜之犯意聯絡，於95年9 月16日10時許，共乘車牌號
    碼PEO-307 號重型機車，攜帶戊○○所有客觀上具有危險性
    ，足以危害人之生命、身體安全，可供兇器使用之鐵剪1 支
    ，至屏東縣竹田鄉○○村○○路20號，以該鐵剪剪斷丁○○
    所有之電纜線2 條（長約5 公尺）而竊取之，得手後旋經警
    據報當場查獲，並扣得上開鐵剪1 支。
四、傅發展復基於意圖為自己不法所有之犯意，於95年9 月17日
    14時20分許，在屏東縣竹田鄉○巷村○○路1-33號旁，徒手
    竊取丙○○所有置於該處之鷹架鋼板2 塊，得手後即離開現
    場，旋於同日14時30分許，在屏東縣竹田鄉○○村○○道路
    為警查獲。
五、乙○○前曾於94年間因違反毒品危害防制條例案件，經本院
    以94年度訴字第433 號判決判處有期徒刑8 月確定，甫於95
    年4 月20日縮刑期滿執行完畢。詎其猶不知悔改，竟與甲○○、戊○○、庚○○（均另行審結）共同意圖為自己不法之
    所有，並基於結夥三人以上竊盜之犯意聯絡，於95年8 月18
    日15時許，在屏東縣內埔鄉○○村○○路202 巷16號旁之建
    築工地，徒手竊取壬○○所有置於該處之鋼筋鐵條150 公斤
    ，得手後即於同日17時許持所竊得之鋼筋鐵條至位於屏東縣
    內埔鄉○○村○○路之正興資源回收場，販售予不知情之鄧
    振亮，得款2,080 元朋分花用。
六、案經屏東縣警察局內埔分局、潮州分局分別報請臺灣屏東地
    方法院檢察署檢察官偵查起訴。
    理  由
一、本件被告甲○○、傅發展、乙○○所犯係死刑、無期徒刑、
    最輕本刑為3 年以上有期徒刑以外之罪，渠等於準備程序中
    就被訴事實為有罪之陳述，經法官告知簡式審判程序之旨，
    並聽取檢察官、被告之意見後，本院認為適宜進行簡式審判
    程序審理，合先敘明。
二、上揭事實，業據被告甲○○、傅發展、乙○○於警詢時、偵
    查中及本院審理時均坦承不諱，互核相符，並與證人即被害
    人壬○○、癸○○、辛○○、子○○、己○○、丁○○、丙○○、證人丑○○、鄧振亮、寅○○、賴俊偉、古運松於警
    詢時證述之情節大致相符，且有鐵剪1 支扣案可稽，復有贓
    物認領保管單5 紙（丑○○、辛○○、癸○○、丁○○、丙○○）及照片數幀附卷可稽，堪認被告甲○○、傅發展、乙○○之自白均與事實相符，本件事證明確，被告甲○○、傅
    發展、乙○○之犯行均堪認定。
三、核被告甲○○就附表1 編號6 所示之加重竊盜犯行及被告乙○○就事實五所示之加重竊盜犯行之所為，均係犯刑法第32
    1 條第1 項第4 款之結夥三人以上竊盜罪。又按刑法第321
    條第1 項第3 款之攜帶兇器竊盜罪，係以行為人攜帶兇器竊
    盜為其加重條件，所謂兇器，其種類並無限制，凡客觀上足
    對人之生命、身體構成威脅，具有危險性之兇器均屬之，被
    告傅發展與戊○○為事實三所示之加重竊盜犯行時攜帶之鐵
    剪，為金屬製品，質地堅硬、銳利之物，足以對人之生命、
    身體造成威脅，可認定為兇器，是核被告傅發展所為該犯行
    ，係犯刑法第321 條第3 款之攜帶兇器竊盜罪。再核被告甲○○就附表1 編號1 至編號5 所示犯行；被告傅發展就事實
    二、四所示犯行之所為，均係犯刑法第320 條第1 項之竊盜
    罪。被告甲○○、乙○○與戊○○、庚○○就附表1 編號6
    及事實五所示之加重竊盜犯行；被告甲○○與戊○○就附表
    1 編號5 所示之竊盜犯行；被告傅發展與戊○○就事實二、
    三所示之竊盜及加重竊盜犯行，均有犯意聯絡及行為分擔，
    均應論以共同正犯。又被告甲○○所犯6 罪間及被告傅發展
    所犯3 罪間，均犯意各別，行為互殊，皆可獨立評價，均應
    予分論併罰。另被告乙○○曾於94年間因違反毒品危害防制
    條例案件，經本院以94年度訴字第433 號判決判處有期徒刑
    8 月確定，甫於95 年4月20日縮刑期滿執行完畢等情，有臺
    灣高等法院被告前案紀錄表1 份在卷可稽，其於受徒刑之執
    行完畢，5 年以內故意再犯本件有期徒刑以上之罪，為累犯
    ，應依刑法第47條之規定加重其刑。爰審酌被告甲○○、傅
    發展、乙○○均正值壯年，不思正途營生，竟貪圖小利而為
    竊盜犯行，惟犯罪後均坦承犯行，態度良好，且竊得之物價
    值不高，所生危害尚屬輕微，及渠等犯罪之目的、手段等一
    切情狀，分別量處如主文所示之刑，並就被告甲○○、傅發
    展分別定其應執行之刑，以資懲儆。檢察官雖具體求刑認應
    量處被告甲○○、傅發展有期徒刑3 年及對渠等求處宣告強
    制工作，然被告甲○○前僅有各1 次竊盜為本院簡易判決處
    刑及違反毒品危害防制條例經本院裁定送觀察勒戒之前案紀
    錄，被告傅發展未有任何其他犯罪之前案紀錄，渠等均非前
    科累累之徒，有渠等之臺灣高等法院被告前案紀錄表在卷可
    稽，又被告甲○○、傅發展所竊取之物均係無人看管及價值
    不高之物，況被告甲○○、傅發展犯罪後均已坦承全部犯行
    ，堪認足知悔悟，自難僅以被告甲○○為6 件竊盜犯行，被
    告傅發展為3 件竊盜犯行，即遽認被告甲○○、傅發展有犯
    竊盜罪之習慣，本院審酌上情，認被告甲○○、傅發展分別
    以量處如主文所示之刑為適當，檢察官求處之刑尚嫌過重，
    且不予宣告強制工作，併此敘明。扣案之鐵剪1 支為與被告
    傅發展共犯之戊○○所有，供渠等犯罪所用之物，業據渠等
    陳明在卷，應依刑法第38條第1 項第2 款宣告沒收。
據上論斷，應依刑事訴訟法第299 條第1 項前段、第273 條之1
第1 項，刑法第28條、第320 條第1 項、第321 條第1 項第3 款
、第4 款、第47條、第38條第1 項第2 款、第51條第5 款，判決
如主文。
本案經檢察官陳川傑到庭執行職務。
中　　華　　民　　國　　96　　年　　1 　　月　　17　　日
                  刑事第五庭    法  官  林家聖
以上正本證明與原本無異。
如不服本判決應於收受本判決送達後10日內向本院提出上訴書狀
，其未敘述上訴理由者，並得於提起上訴後10日內向本院補提理
由書狀（均須按他造當事人之人數附繕本）「切勿逕送上級法院
」
                                書記官  陳蓉柔
中　　華　　民　　國　　96　　年　　1 　　月　　17　　日
附表1：
┌──┬────────┬───┬────┬────────┐
│編號│犯罪之時間、地點│被害人│所得財物│竊得之物變賣情形│
├──┼────────┼───┼────┼────────┤
│    │95年7 月底某日12│癸○○│工型鋼鐵│於不詳時間販售予│
│    │時許            │      │3 支    │不詳之資源回收場│
│ 1. ├────────┤      │        │，得款300 元。  │
│    │屏東縣內埔鄉富田│      │        │                │
│    │村里北路49號旁之│      │        │                │
│    │鐵工廠          │      │        │                │
├──┼────────┼───┼────┼────────┤
│    │95年8 月14日16時│辛○○│腳踏鐵板│於95年8 月15日17│
│    │許              │      │10塊    │時許，至位於屏東│
│    ├────────┤      │        │縣竹田鄉竹田村中│
│ 2. │屏東縣竹田鄉糶糴│      │        │正路146 號之阡鈶│
│    │村某工地        │      │        │資源回收場，販售│
│    │                │      │        │予不知情之賴俊偉│
│    │                │      │        │，得款1,430 元。│
├──┼────────┼───┼────┼────────┤
│    │95年8 月15日15時│屏東縣│白鐵水溝│於95年8 月16日17│
│    │許　　　　　　　│田鄉竹│蓋2 塊  │時許，至位於屏東│
│    ├────────┤國小  │        │縣竹田鄉竹田村中│
│ 3. │屏東縣田鄉竹國小│      │        │正路146 號之阡鈶│
│    │                │      │        │資源回收場，販售│
│    │                │      │        │予不知情之賴俊偉│
│    │                │      │        │，得款400 元。  │
├──┼────────┼───┼────┼────────┤
│    │95年8 月17日凌晨│子○○│工型鋼鐵│於95年8 月中旬，│
│    │2 時許          │      │3 支    │至位於屏東縣萬巒│
│    ├────────┤      │        │鄉○○路128 號之│
│ 4. │屏東縣內埔鄉東寧│      │        │資源回收場，販售│
│    │村勝利路447 號  │      │        │予不知情之古運松│
│    │                │      │        │，得款200 元。  │
├──┼────────┼───┼────┼────────┤
│    │95年8 月15日20時│屏東縣│廁所鋁門│於同日21時30分許│
│    │許              │田鄉竹│5 片    │，至位於屏東縣萬│
│    ├────────┤國小  │        │丹鄉○○村○○路│
│ 5. │屏東縣竹田鄉竹田│      │        │992 號之資源回收│
│    │國小            │      │        │場，販售予不知情│
│    │                │      │        │之寅○○，得款1,│
│    │                │      │        │500 元朋分花用  │
│    │                │      │        │。              │
├──┼────────┼───┼────┼────────┤
│    │95年8 月18日15時│壬○○│鋼筋鐵條│於同日17時許，至│
│    │許　　　　　　　│      │150 公斤│位於屏東縣內埔鄉│
│    ├────────┤      │        │義亭村昇華路之正│
│ 6. │屏東縣內埔鄉內埔│      │        │興資源回收場，販│
│    │村光明路202 巷16│      │        │售予不知情之鄧振│
│    │號旁之建築工地  │      │        │亮，得款2,080 元│
│    │                │      │        │朋分花用。      │
└──┴────────┴───┴────┴────────┘
 附表2：
┌──┬─────┬────────┬────────┐
│編號│ 犯罪事實 │    所犯罪名    │    宣告刑      │
├──┼─────┼────────┼────────┤
│ 1. │如附表1 編│竊盜（刑法第320 │有期徒刑月    │
│    │號1 所示  │條第1 項）      │                │
├──┼─────┼────────┼────────┤
│ 2. │如附表1 編│竊盜（刑法第320 │有期徒刑月    │
│    │號2 所示  │條第1 項）      │                │
├──┼─────┼────────┼────────┤
│ 3. │如附表1 編│竊盜（刑法第320 │有期徒刑月    │
│    │號3 所示  │條第1 項）      │                │
├──┼─────┼────────┼────────┤
│ 4. │如附表1 編│竊盜（刑法第320 │有期徒刑月    │
│    │號4 所示  │條第1 項）      │                │
├──┼─────┼────────┼────────┤
│ 5. │如附表1 編│共同竊盜（刑法第│有期徒刑月    │
│    │號5 所示  │320 條第1 項）  │                │
├──┼─────┼────────┼────────┤
│ 6. │如附表1 編│結夥三人以上竊盜│有期徒刑陸月    │
│    │號6 所示  │（刑法第321 條第│                │
│    │          │1 項第4 款）    │                │
└──┴─────┴────────┴────────┘
附錄本案論罪科刑法條全文：
刑法第320 條第1 項
意圖為自己或第三人不法之所有，而竊取他人之動產者，為竊盜
罪，處5 年以下有期徒刑、拘役或5 百元以下罰金。
刑法第321 條第1 項第4 款
犯竊盜罪而有左列情形之一者，處6 月以上、5 年以下有期徒刑
：
四  結夥三人以上而犯之者。
